【裁判字號】    99,簡上,539
【裁判日期】    991014
【裁判案由】    詐欺
【裁判全文】
臺灣桃園地方法院刑事判決             99年度簡上字第539號
上  訴  人
即  被  告  己○○
上列上訴人即被告因詐欺案件，不服本院99年度壢簡字第934 號
，中華民國99年5 月4 日第一審刑事簡易判決（聲請簡易判決處
刑案號：99年度偵字第3122號），提起上訴，及移送併辦（臺灣
桃園地方法院檢察署99年度偵字第13847 、13848 、17423 號）
，本院管轄第二審之合議庭判決如下：
    主      文
上訴駁回。
己○○緩刑年。
    事實及理由
一、本案經本院合議庭審理結果，認原審簡易判決以上訴人即被
    告己○○犯刑法第339 條第1 項之詐欺取財罪之幫助犯，判
    處被告有期徒刑3 月，並諭知易科罰金之折算標準為新臺幣
    （下同）1,000 元折算1 日，認事用法及量刑均無不當，應
    予維持，並除原審簡易判決書附表編號4 、5 關於詐騙集團
    佯以交易之商品應分別更正為「PS3 遊戲主機」、「NIKON
    D90 （含雙鏡頭）相機」外，餘引用原審簡易判決書記載之
    事實、證據及理由（如附件）。且證據及理由部分並補充：
    犯罪事實業據被告於本院審理中坦承不諱。
二、被告上訴意旨略以：伊已經賠償被害人，請求給予自新的機
    會云云（見本院卷第77頁）。
三、按量刑之輕重，係屬事實審法院得依職權自由裁量之事項，
    茍於量刑時，已依行為人之責任為基礎，並斟酌刑法第57條
    各款所列情狀，而未逾越法定範圍，又未濫用其職權，即不
    得遽指為違法。經核原審量刑已就判決時之具體情狀為整體
    觀察、綜合考量，並斟酌刑法第57條各款所列情狀，而未逾
    越法定刑度，更無偏執一端，致有明顯失出、失入或其他不
    當、違法之情形存在，自難認原審量刑有何輕重相差懸殊等
    失出或失入之違法或失當之處。綜上，原審採證認事用法俱
    無不當，量刑亦屬妥適。被告上訴意旨，未具體指摘原審量
    刑有何違法或失當之處，徒請求從輕量刑云云，為無理由，
    應予駁回。至本院審理中經檢察官移送併辦部分（即臺灣桃
    園地方法院檢察署99年度偵字第13847 、13848 、17423 號
    ），與本案如附表所示被害人遭詐騙之事實相同，為事實上
    同一案件，本院自應併予審究，附此敘明。
四、末查被告前未曾受有期徒刑以上刑之宣告，有臺灣高等法院
    被告前案紀錄表在卷可按，念其因一時失慮，致罹本罪，且
    於本院審理時已坦承犯行，並將被害人甲○○、丁○○、戊
    ○○、丙○○、乙○○遭詐騙之金額匯款返還，有轉帳交易
    明細表、被害人甲○○、丁○○、戊○○、丙○○、乙○○
    之電話紀錄附卷可稽（見本院卷第56頁、第61頁、第66頁、
    第68頁），其經此科刑之宣告，自當知所警惕，而無再犯之
    虞，本院認尚無逕對被告施以短期自由刑之必要，自可先賦
    予被告非在監之適當社會處遇，以期其能有效回歸社會，故
    原審對被告宣告之刑，以暫不執行為適當，爰另諭知緩刑3
    年，以啟自新。
據上論斷，應依刑事訴訟法第455 條之1 第1 項、第3 項、第36
8 條、第373 條，刑法第74條第1 項第1 款，判決如主文。
本案經檢察官簡方毅到庭執行職務。
中    華    民    國    99    年    10    月    14    日
                  刑事第七庭    法  官  鄭吉雄
                                法  官  蔡羽玄
                                法  官  廣于霙
不得上訴。
以上正本證明與原本無異。
                                書記官  張尹嫚
中    華    民    國    99    年    10    月    14    日

司法院資訊處製作；財團法人民間司法改革基金會備份。
